fr: Spiritueux basique: Brandy; Gin; Alcool; Rhum; Tequila; Vodka; Whisky; Autre
nl: Basisdrank: Brandy; Gin; Drank; Rum; Tequila; Wodka; Whisky; Andere
zh-TW: 基底烈酒: 白蘭地; 琴酒; 利口酒; 蘭姆酒; 龍舌蘭酒; 伏特加; 威士忌; 其他
ru: Основной алкогольный напиток: Бренди; Джин; Крепкое спиртное; Ром; Текила; Водка; Виски; Другое
nb: Basesprit: Brandy; Gin; Brennevin; Rom; Tequila; Vodka; Whiskey; Annet
fi: Perusalkoholi: Brändi; Gin; Liköri; Rommi; Tequila; Vodka; Viski; Muu
th: เหล้าตัวหลัก: บรั่นดี; ยิน; สุรา; เหล้ารัม; เตกิล่า; วอดก้า; วิสกี้; อื่นๆ
hr-HR: Bazni alkohol: Brendi; Džin; Liker; Rum; Tekila; Votka; Viski; Ostalo
sv: Grundsprit: Brandy; Gin; Sprit; Rom; Tequila; Vodka; Whisky; Övrigt
vi: Rượu nền: Rượu mạnh; Rượu Gin; Rượu mùi; Rượu rum; Rượu tequila; Rượu vodka; Rượu whisky; Khác
pt-PT: Bebida espirituosa de base: Brandy; Gin; Licor; Rum; Tequila; Vodka; Uísque; Outro
hu: Alapalkohol: Brandy; Gin; Likőr; Rum; Tequila; Vodka; Whiskey; Egyéb
ko: 베이스 스피릿: 브랜디; 진; 리큐르; 럼; 테킬라; 보드카; 위스키; 기타
pl: Benzyna lakiernicza: Brandy; Gin; Likier; Rum; Tequila; Wódka; Whiskey; Inne
ro-RO: Produs spirtos de bază: Brandy; Gin; Lichior; Rom; Tequila; Votcă; Whisky; Altele
lt-LT: Pagrindinis alkoholinis gėrimas: Brendis; Džinas; Likeris; Romas; Tekila; Degtinė; Viskis; Kita
sl-SI: Alkoholna osnova: Žganje; Gin; Liker; Rum; Tekila; Vodka; Viski; Drugo
cs: Základní alkohol: Brandy; Gin; Likér; Rum; Tequila; Vodka; Whisky; Jiné
es: Alcohol base: Brandy; Gin; Licor; Ron; Tequila; Vodka; Whisky; Otros
zh-CN: 基酒: 白兰地酒; 杜松子酒; 烈酒; 朗姆酒; 龙舌兰酒; 伏特加酒; 威士忌酒; 其他
bg-BG: Базов алкохол: Бренди; Джин; Алкохол; Ром; Текила; Водка; Уиски; Други
el: Αλκοολούχο ποτό ως βάση: Μπράντι; Τζιν; Λικέρ; Ρούμι; Τεκίλα; Βότκα; Ουίσκι; Άλλο
ja: ベーススピリット: ブランデー; ジン; リキュール; ラム; テキーラ; ウォッカ; ウィスキー; その他
pt-BR: Óleo de cereais: Brandy; Gin; Licor; Rum; Tequila; Vodka; Uísque; Outro
sk-SK: Základný alkohol: Brandy; Gin; Likér; Rum; Tequila; Vodka; Whisky; Iné
tr: Baz Alkol: Brendi; Cin; Likör; Rom; Tekila; Votka; Viski; Diğer
en: Base spirit: Brandy; Gin; Liquor; Rum; Tequila; Vodka; Whiskey; Other
da: Basissprit: Brandy; Gin; Spiritus; Rom; Tequila; Vodka; Whisky; Andet
it: Alcolico di base: Brandy; Gin; Liquore; Rum; Tequila; Vodka; Whiskey; Altro
de: Basisalkohol: Brandy; Gin; Alkohol; Rum; Tequila; Vodka; Whiskey; Sonstiges